臺灣臺中地方法院刑事判決　　　　　　　　　　　　　九十年度易字第三六二號
　　公　訴　人　臺灣臺中地方法院檢察署檢察官
　　被　　　告　甲○○
　　選任辯護人　李慶松
右列被告因毒品危害防制條例案件，經檢察官提起公訴（九十年度毒偵字第四九四八
號），本院判決如左：
    主  文
甲○○施用第二級毒品，累犯，處有期徒刑拾月。
    事  實
一、甲○○前曾於民國（以下同）八十年間，因犯麻醉藥品管理條例案件，分別經本
    院及臺灣高等法院臺中分院以八十年易字第二七三一號、八十二年上訴字第七三
    七號判處有期徒刑六月、八月確定（素行部分）；再於八十八年間因犯竊盜案件
    ，經本院以八十七年度易字第四四一八號判處有期徒刑四月，經上訴駁回確定，
    於八十八年七月八日執行完畢，猶不知悔改。又因施用毒品案件，經本院以八十
    七年度毒聲字第六三六號裁定送勒戒處所觀察、勒戒後，認有繼續施用毒品之傾
    向，經本院於八十八年七月二十八日以八十七年度毒聲字第九四五號裁定令入戒
    治所施以強制戒治一年，於八十八年七月二十七日強制戒治交付保護管束期滿後
    ，由臺灣臺中地方法院檢察署檢察官於八十八年八月九日，以八十八年度毒偵字
    第一號不起訴處分確定在案；詎甲○○於五年內復基於施用第二級毒品甲基安非
    他命之犯意，於九十年八月七日前九十六小時即四日內某時許，在不詳地點，以
    不詳方式，施用第二級毒品甲基安非他命一次，嗣於九十年八月七日十三時十五
    分許，經臺中縣察局清水分局依毒品人口列管資料定期通知其到場採尿送驗後呈
    甲基安非他命陽性反應而查悉上情。（保安處分部分，另由本院於九十年十一月
    六日以九十年度毒聲字第五四五二號裁定令入戒治處所施以強制戒治一年。）二
    、案經臺中縣警察局清水分局報請臺灣臺中地方法院檢察署檢察官偵查起訴。
    理  由
一、訊據被告甲○○矢口否認有何於右揭時、地施用第二級毒品甲基安非他命之犯行
    ，辯稱：伊於前次強制戒治期滿出所後，已未繼續施用甲基安非他命，尿液中甲
    基安非他命陽性反應，可能是服用感得寧感冒藥所致等云云，惟查：（一）被告
    於九十年八月七日十三時十五分許，經臺中縣察局清水分局依毒品人口列管資料
    定期通知其到場採尿，所採集之尿液，經送私立中山醫學院附設孫中山先生紀念
    醫院藥物濫用檢測中心檢驗，確檢驗出有甲基安非他命之陽性反應，此有該中心
    九十年九月一日出具之檢驗報告書一紙（見偵查卷宗第一五頁）在卷可稽；（二
    ）按甲基安非他命經口服授與後約百分之七十於二十四小時內自尿中排出，約百
    分之九十於九十六小時內自尿中排出，由於目前國內尿液中甲基安非他命之檢驗
    僅為鑑定其是否為陽性反應尚未定其含量，且甲基安非他命成分之檢出與其授與
    方式、授與量、個人體質，採尿時間與檢測之精密等諸多因素有關，因此僅憑尿
    液中呈安非他命陽性反應，並無法確實推算吸食時間之長短，惟依上述資料推斷
    ，最長可能不會超過四日（行政院衛生署藥物食品檢驗局八十一年二月八日（八
    一）藥檢壹字第００一一五六號函參照），是一般經採集尿液送檢驗呈甲基安非
    他命陽性反應者，通常可認定其於採尿前九十六小時即四日內曾有施用安非他命
    之情事，顯見被告於到警局採尿時即八十九年八月七日十三時十五分許之前九十
    六小時（即四日內），確有施用第二級毒品甲基安非他命之情甚明；（三）再按
    尿液毒品反應之檢驗，若單以「免疫分析法」檢驗，有可能因交叉反應（ｃｒｏ
    ｓｓｒｅａｃｔｉｏｎ），而對服用幾種其他非煙毒或甲基安非他命藥物者之尿
    液產生偽陽性之結果，然若搭配「薄層分析法（ｔｏｘｉ－ｌａｂ），則可摒除
    絕大部分之偽陽性問題，若使用「氣相層析質譜儀分析法」確認，則可完全排除
    偽陽性之干擾（行政院國軍退除役官兵輔導委員會臺北榮民總醫院（八三）北總
    內字第六三○五九號函、法務部調查局（八五）發技（一）字第八五一一四九五
    二號函參照）。本件被告自承有於上揭為警通知定期採尿時、地親自採尿指封無
    誤（見本院九十一年一月十一日審理筆錄），且尿液檢驗方法乃經前開檢測中心
    以「氣相層析質譜儀分析法」（ＧＣ／ＭＳ）加以確認後，仍呈毒品安非他命之
    陽性反應，參諸前揭說明，被告所辯稱尿液中呈有甲基安非他命陽性反應，可能
    係服用感得寧感冒藥所致云云，自屬無據，不足為其有利之認定；此外，被告前
    因施用毒品案件，經本院以八十七年度毒聲字第六三六號裁定送勒戒處所觀察、
    勒戒後，認有繼續施用毒品之傾向，經本院於八十八年七月二十八日以八十七年
    度毒聲字第九四五號裁定令入戒治所施以強制戒治一年，於強制戒治交付保護管
    束期滿後，由臺灣臺中地方法院檢察署檢察官於八十八年八月九日，以八十八年
    度毒偵字第一號不起訴處分確定在案，此有上開強制戒治裁定、不起訴處分書及
    臺灣高等法院被告全國前案紀錄表、臺灣臺中地方法院檢察署刑案資料查註紀錄
    表各一份在卷足憑，是被告於五年內再犯毒品危害防制條例第十條第二項之罪，
    事證明確，犯行堪以認定。
二、按甲基安非他命係毒品危害防制條例第二條第二項第二款所稱之第二級毒品，被
    告甲○○施用甲基安非他命之行為，係犯毒品危害防制條例第十條第二項施用第
    二級毒品罪。被告持有甲基安非他命後，進而施用，其持有之低度行為應為施用
    高度行為所吸收，不另論其持有第二級毒品罪；又被告前曾於八十八年間因犯竊
    盜案件，經本院以八十七年度易字第四四一八號判處有期徒刑四月，經上訴駁回
    確定，於八十八年七月八日執行完畢，此有臺灣臺中地方法院檢察署刑案資料查
    註紀錄表及臺灣高等法院被告全國前案紀錄表各一份在卷足憑，其於五年以內再
    犯本件有期徒刑以上之罪，為累犯，應依刑法第四十七條之規定，加重其刑。爰
    審酌被告前有於八十年間，因犯麻醉藥品管理條例案件，分別經本院及臺灣高等
    法院臺中分院以八十年易字第二七三一號、八十二年上訴字第七三七號判處有期
    徒刑六月、八月確定之素行，及曾違反毒品危害防制條例，經觀察勒戒、強制戒
    治及不起訴處分後，仍不斷然戒絕，與其犯罪之動機、目的、手段、吸食安非他
    命之時間與次數、所生危害係屬藥物自殘，尚未嚴重破壞社會秩序、侵害他人權
    益，犯罪後仍飾詞圖辯態度非屬良好等一切情狀，量處如主文所示之刑。
據上論斷，應依刑事訴訟第二百九十九條第一項前段，毒品危害防制條例第十條第二
項、第二十三條第二項，刑法第十一條前段、第四十七條，判決如主文。
中      華      民      國    九十一    年      一      月    二十四    日
                                    臺灣臺中地方法院刑事第六庭
                                        審判長法  官  梁  堯  銘
                                              法  官  許  旭  聖
                                              法  官  洪  堯  讚
右正本證明與原本無異。
如不服本判決，應於判決送達後十日內向本院提出上訴狀，上訴於臺灣高等法院臺中
分院( 須附繕本 )。
                                              書記官
中      華      民      國    九十一    年      一      月    二十四    日
附錄論罪科刑法條
毒品危害防制條例第十條第二項
施用第二級毒品者，處三年以下有期徒刑。
